it: Salute e bellezza > Cura della persona > Massaggi e relax > Massaggiatori > Massaggiatori elettrici: Cinture massaggianti e snellenti; Pistole massaggianti
zh-CN: 保健/美容/卫生/护理 > 个人护理 > 按摩/放松 > 按摩器材 > 电动按摩器: 按摩瘦身带; 筋膜枪
bg-BG: Здраве и красота > Лична грижа > Масаж и релаксация > Масажори > Електрически масажори: Масажни и колани за отслабване; Масажни пистолети
sv: Skönhet och hälsa > Personlig vård > Massage och avslappning > Massageapparater > Elektriska massageapparater: Massage- och bantningsbälten; Massagepistoler
pt-PT: Saúde e beleza > Cuidado pessoal > Massagem e relaxamento > Massajadores > Massajadores elétricos: Cintas de massagem e redução; Pistolas de massagem
th: สุขภาพและความงาม > ผลิตภัณฑ์ดูแลส่วนบุคคล > การนวดและการผ่อนคลาย > เครื่องนวด > เครื่องนวดไฟฟ้า: เข็มขัดนวดและกระชับสัดส่วน; ปืนนวด
vi: Sức khỏe và sắc đẹp > Sản phẩm chăm sóc cá nhân > Mát xa và thư giãn > Máy mát xa > Máy mát-xa điện: Đai massage và giảm béo; Súng massage
lt-LT: Sveikata ir grožis > Asmeninė priežiūra > Masažas ir atsipalaidavimas > Masažuokliai > Elektriniai masažuokliai: Masažo ir lieknėjimo diržai; Perkusiniai masažuokliai
ru: Красота и здоровье > Личная гигиена и уход за собой > Массаж и релаксация > Массажеры > Электромассажеры: Массажные и похудательные пояса; Массажные пистолеты
pl: Zdrowie i uroda > Higiena osobista > Masaż i relaks > Masażery > Masażery elektryczne: Pasy masujące i wyszczuplające; Pistolety do masażu
ro-RO: Sănătate și frumusețe > Îngrijire personală > Masaj și relaxare > Aparate de masaj > Aparate de masaj electrice: Centuri de masaj și slăbire; Pistoale de masaj
fr: Santé et beauté > Hygiène personnelle > Massage et relaxation > Accessoires de massage > Appareils de massage électriques: Ceintures de massage et d’amincissement; Pistolets de massage
de: Gesundheit & Schönheit > Körperpflege > Massage & Entspannung > Massagegeräte > Elektronische Massagegeräte: Massage- & Schlankheitsgürtel; Massagepistolen
el: Υγεία & ομορφιά > Προσωπική φροντίδα > Μασάζ & χαλάρωση > Συσκευές μασάζ > Ηλεκτρικές συσκευές μασάζ: Ζώνες μασάζ; Πιστόλια μασάζ
sl-SI: Zdravje in lepota > Osebna nega > Masaža in sprostitev > Masažni parati > Električni masažni aparati: Masažni in oblikovalni pasovi; Masažne pištole
hr-HR: Zdravlje i ljepota > Osobna njega > Masaža i opuštanje > Masažeri > Električni masažeri: Pojasevi za masažu i mršavljenje; Masažne perkusijske naprave
zh-TW: 保健與美容 > 個人保養 > 按摩和休閒 > 按摩器 > 電動按摩器: 按摩及瘦身帶; 按摩槍
hu: Egészség és szépség > Személyes gondoskodás > Masszázs és relaxáció > Masszírozók > Elektromos masszírozók: Masszázs- és vibrációs övek; Masszázspisztolyok
nl: Gezondheid en persoonlijke verzorging > Persoonlijke verzorging > Massage en ontspanning > Massageapparaten > Elektrisch massageapparaat: Massage en afslankriemen; Massage pistolen
nb: Skjønnhet og helse > Personlig pleie > Massasje og avslapning > Massasjeapparater > Elektriske massasjeapparater: Massasje- og slankbelter; Massasjepistoler
tr: Sağlık ve Güzellik > Kişisel Bakım > Masaj ve Rahatlama > Masaj Aletleri > Elektrikli Masaj Aletleri: Masaj ve Zayıflama Kemerleri; Masaj Tabancaları
da: Sundhed og skønhed > Personlig pleje > Massage og afslapning > Massageapparater > Elektroniske massageapparater: Massage- og slankebælter; Massagepistoler
fi: Terveys ja kauneus > Henkilökohtainen hygienia > Hieronta ja rentoutuminen > Hierontalaitteet > Sähköisen hierontavälineet: Hieronta- ja hoikennusvyö; Hierontapistooli
es: Salud y belleza > Cuidado personal > Masaje y relajación > Masajeadores > Masajeadores eléctricos: Cinturones de masaje y adelgazamiento; Pistolas de masaje
sk-SK: Zdravie a krása > Osobná starostlivosť > Masáže a relax > Masážne prístroje > Elektrické masážne prístroje: Masážne a zoštíhľujúce pásy; Masážne pištole
cs: Zdraví a krása > Osobní péče > Masáže a relaxace > Masážní strojky > Elektrické masážní přístroje: Masážní a zeštíhlující pásy; Masážní pistole
en: Health & Beauty > Personal Care > Massage & Relaxation > Massagers > Electric Massagers: Massage & Slimming Belts; Massage Guns
ko: 건강/미용 > 개인 미용/위생 용품 > 마사지/휴식 > 마사지기 > 전동 마사지기: 마사지 및 슬리밍 벨트; 마사지 건
pt-BR: Saúde e beleza > Cuidados pessoais > Massagem e relaxamento > Massageadores > Massageadores elétricos: Cintos de massagem e emagrecimento; Pistolas de massagem
ja: 美容・健康 > 衛生日用品 > マッサージ・リラクゼーション > マッサージ器 > 電動マッサージ機: マッサージ・スリミングベルト; マッサージガン